ko: 가정/원예 용품 > 식물 > 종자/구근/부대용품 > 종자 & 종자 테이프: 종자 테이프; 종자
vi: Nhà và vườn > Cây trồng > Hạt giống, củ & phụ kiện > Hạt giống và dải hạt giống: Dải hạt giống; Hạt giống
da: Hjem og have > Planter > Frø, løg og tilbehør > Frø og tape med frø: Tape med frø; Frø
nl: Huis en tuin > Planten > Zaden, bollen en accessoires > Zaden en zaadtape: Zaadtape; Zaden
hu: Otthon és kert > Növények > Magok, hagymák és kiegészítők > Magok és magtekercsek: Magtekercsek; Magok
it: Casa e giardino > Piante > Semi, bulbi e accessori > Semi e nastri per semina: Nastro per semi; Semi
pt-BR: Casa e jardim > Plantas > Sementes, bulbos e acessórios > Sementes e fita de sementes: Fita de sementes; Sementes
th: บ้านและสวน > ต้นไม้ > เมล็ดพืช หัว และอุปกรณ์เสริม > เมล็ดพันธุ์และเทปเมล็ดพันธุ์: เทปเมล็ดพันธุ์; เมล็ดพืช
ja: ホーム・ガーデン > 植物 > 種子、球根関連用品 > 種子・種子用テープ: シーダーテープ; 種子
sk-SK: Dom a záhrada > Rastliny > Semená, cibuľky a príslušenstvo > Semená a výsevné pásky: Výsevné pásky; Semená
fi: Koti ja puutarha > Kasvit > Siemenet, sipulit ja tarvikkeet > Siemenet ja siementeippi: Siemennauha; Siemenet
bg-BG: Дом и градина > Растения > Семена, луковици и аксесоари > Семена и семена на ленти: Семена на ленти; Семена
nb: Hjem og hage > Planter > Frø, løk og tilbehør > Frø og frøtape: Frøtape; Frø
tr: Ev ve Bahçe > Bitkiler > Tohumlar, Soğanlar ve Aksesuarlar > Tohumlar ve Tohum Bantları: Tohum Bandı; Tohumlar
ro-RO: Casă și grădină > Plante > Semințe, bulbi și accesorii > Semințe și benzi cu semințe: Benzi cu semințe; Semințe
en: Home & Garden > Plants > Seeds, Bulbs & Accessories > Seeds & Seed Tape: Seed Tape; Seeds
es: Casa y jardín > Plantas > Semillas, bulbos y accesorios > Semillas y cinta de semillas: Cinta de semillas; Semillas
de: Heim & Garten > Pflanzen > Samen, Zwiebeln und Zubehör > Saatgut und Saatgutbänder: Saatgutbänder; Saatgut
fr: Maison et jardin > Plantes > Graines, bulbes et accessoires > Semis et semis en ruban: Semis en ruban; Graines
hr-HR: Dom i vrt > Biljke > Sjeme, lukovice i ostali pribor > Sjeme i sjetvena traka: Sjetvena traka; Sjeme
pt-PT: Casa e jardim > Plantas > Sementes, bolbos e acessórios > Sementes e fita de sementes: Fita de sementes; Sementes
zh-CN: 家居与园艺 > 植物 > 种子、球茎及配件 > 种子/种子带: 种子带; 种子
el: Σπίτι & κήπος > Φυτά > Σπόροι, Βολβοί & Αξεσουάρ > Ταινία σπόρων & σποράς: Ταινία σποράς; Σπόροι
sv: Hem och trädgård > Växter > Frön, lökar och tillbehör > Frön och frötejp: Frötejp; Frön
ru: Дом и сад > Растения > Семена, луковицы и аксессуары > Семена и семенная лента: Семенная лента; Семена
pl: Dom i ogród > Rośliny > Nasiona, cebulki i akcesoria > Nasiona i taśma nasienna: Taśma nasienna; Nasiona
lt-LT: Namai ir sodas > Augalai > Sėklos, svogūnėliai ir priedai > Sėklos ir sėklų juostos: Sėklų juostos; Sėklos
cs: Dům a zahrada > Rostliny > Semena, cibulky a příslušenství > Semena a výsevní osivové pásky: Osivové pásky; Semena
sl-SI: Dom in vrt > Rastline > Semena, čebulice in dodatki > Semena in semenski trakovi: Semenski trakovi; Semena
zh-TW: 居家和庭園 > 植物 > 種子、球莖及配件 > 種子和種子帶: 種子帶; 種子